【裁判字號】    95,訴,2326
【裁判日期】    950825
【裁判案由】    毒品危害防制條例
【裁判全文】
臺灣高雄地方法院刑事判決              95年度訴字第2326號
公  訴  人  臺灣高雄地方法院檢察署檢察官
被      告  乙○○
上列被告因違反毒品危害防制條例案件，經檢察官提起公訴（起
訴案號：臺灣高雄地方法院檢察署95年度毒偵字第4623號），嗣
因被告於本院準備程序時就被訴事實為有罪之陳述，經審判長告
知被告簡式審判程序意旨，並聽取當事人之意見後，本院合議庭
裁定由受命法官獨任依簡式審判程序審理、判決如下：
    主  文
乙○○連續施用第一級毒品，累犯，處有期徒刑玖月；扣案之第
一級毒品海洛因壹包（含包裝袋，淨重零點陸公克、空包裝重零
點貳貳公克）沒收銷燬之。
    事  實
一、乙○○前民國84年間，因違反肅清煙毒條例，經本院以84年
    度訴字第3458號判處有期徒刑3 年2 月，經指起上訴，由臺
    灣高等法院高雄分院於85年4 月16日，以85年度上訴字第49
    1 號駁回上訴確定，嗣經縮短刑期假釋出監後，因另案而撤
    銷上開假釋執行本件所餘有期徒刑之殘刑，並於91年7 月18
    日入監，復於95年3 月16日縮刑期滿，於翌日即95年3 月17
    日縮短刑期執行徒刑完畢出監。其另於90年間，因施用毒品
    案件，經法院裁定送勒戒處所觀察、勒戒後，認有繼續施用
    毒品之傾向，再經本院裁定令入戒治處所施以強制戒治，於
    91 年7月3 日，經本院91年度毒聲字第3668號裁定停止強制
    戒治，所餘其間交付保護管束，因而出所，嗣上開保護管束
    至91年10月24日期滿，未經撤銷停止強制戒治，由臺灣高雄
    地方法院檢察署檢察官於91年11月4 日，以91年度戒毒偵字
    第10 18 號為不起訴處分確定。
二、詎乙○○仍不知戒絕毒癮，明知海洛因業經公告列為毒品危
    害防制條例第2 條第1 項之第一級毒品，不得非法持有、施
    用，仍未戒除施用毒品之習性，於上開強制戒治執行完畢後
    5 年內，復基於施用第一級毒品海洛因之概括犯意，連續自
    95年4 月15日19時許起至95年5 月18日19時許止，在高雄市
    旗津區海水浴場廁所內等處，以將海洛因粉末摻入香菸之吸
    煙方式施用第一級毒品海洛因多次，平均一星期施用1 次至
    2 次許；嗣其於95年5 月20日18時20分許，在高雄市○○區
    ○○路與通山路口，為警當場查獲其持有之第1 級毒品海洛
    因1 小包（含包裝袋，淨重零點陸公克、空包裝重零點貳貳
    公克），並經其同意後採集尿液送驗結果，其尿液中均呈現
    毒品嗎啡之陽性反應，始悉上情。
三、案經高雄市政府警察局鼓山分局報請高雄地方法院檢察署檢
    察官偵查起訴。
    理  由
壹、程序方面
一、按除被告所犯為死刑、無期徒刑、最輕本刑為3 年以上有期
    徒刑之罪或高等法院管轄第一審案件者外，於法院行準備程
    序進行中，被告先就被訴事實為有罪之陳述時，審判長得告
    知被告簡式審判程序之旨，並聽取當事人、代理人、辯護人
    及輔佐人之意見後，裁定進行簡式審判程序；且受命法官行
    準備程序，與法院或審判長有同一之權限；又簡式審判程序
    之證據調查，不受刑事訴訟法第159 條第1 項、第161 條之
    2 、第161 條之3 、第163 條之1 及第164 條至第170 條規
    定之限制，刑事訴訟法第273 條之1 第1 項、第279 條第2
    項前段、第273 條之2 分別定有明文。
二、查本件被告所犯為死刑、無期徒刑、最輕本刑為3 年以上有
    期徒刑以外之罪，且非高等法院管轄第一審之案件，其於準
    備程序就前揭被訴事實為有罪之陳述，經受命法官告知簡式
    審判程序之旨，並聽取當事人之意見後，本院認無不得或不
    宜改依簡式審判程序進行之處，爰依刑事訴訟法第273 條之
    1 第1 項、第284 條之1 ，裁定本件由受命法官獨任進行簡
    式審判程序，合先敘明。
貳、實體方面
一、上揭事實，業據被告乙○○於本院95年8 月18日準備程序、
    審判程序時均供承不諱，且被告上開為警查獲時所採取之尿
    液，送經高雄市立凱旋醫院檢驗結果，其尿液中呈現毒品嗎
    啡之陽性反應，此有該卷附尿液檢驗報告、被告尿液採證代
    碼與真實姓、扣押物品清單、扣案物照片均在卷可稽，並有
    上開扣案第一級毒品海洛因1 包、卷附被告尿液2 瓶可查。
    又扣案上開第一級毒品海洛因1 包，送經法務部調查局鑑驗
    結果，送驗白粉1 包確含有第一級第6 項毒品海洛因成分之
    事實，亦有法務部調查局95年6 月30日調科壹字第22002359
    5 號鑑定通知書1 紙在卷可徵。綜上，足見被告之自白與事
    實相符，足堪採信。又被告另於90年間，因施用毒品案件，
    經法院裁定送勒戒處所觀察、勒戒後，認有繼續施用毒品之
    傾向，再經本院裁定令入戒治處所施以強制戒治，於91 年7
    月3 日，經本院91年度毒聲字第3668號裁定停止強制戒治，
    所餘其間交付保護管束，因而出所，嗣上開保護管束至91年
    10月24日期滿，未經撤銷停止強制戒治，由臺灣高雄地方法
    院檢察署檢察官於91年11月4 日，以91年度戒毒偵字第1018
    號為不起訴處分確定之事實，並有臺灣高雄地方法院檢察署
    檢察官以91年度戒毒偵字第1018號不起訴處分書、臺灣高等
    法院被告前案紀錄表與臺灣高雄地方法院檢察署刑案資料查
    註紀錄表各1 份在卷可佐，足徵被告確於上開強制戒治釋放
    出所後，5 年內再犯上揭毒品危害防制條例之罪而事證明確
    ，其有上開連續施用第一級毒品之犯行，洵堪認定。
二、查海洛因係毒品危害防制條例第2 條第2 項第1 款所明定之
    第一級毒品，不得持有、施用。(一)核被告乙○○所為，係犯
    毒品危害防制條例第10條第1 項之施用第一級毒品罪。(二)其
    施用第一級毒品前之持有毒品之低度行為，均應為施用之高
    度行為所吸收，不另論罪。(三)又被告先後施用上開第一級毒
    品之行為，時間緊接，且反覆為之，所犯又均係同一罪名之
    罪，顯係基於概括犯意為之，應依連續犯規定論以一罪，並
    加重其刑，理由如下：被告上揭施用第一級毒品行為後，嗣
    於94年2 月2 日修正公布之刑法，自95年7 月1 日施行，修
    正後之刑法刪除第56條關於連續犯之規定，惟本件被告所犯
    先後施用上開第一級毒品之行為，時間緊接，且反覆為之，
    所犯又均係同一罪名之罪，顯係基於概括犯意為之，應依修
    正前刑法第56條規定之連續犯規定論以一罪，並加重其刑；
    然依修正後之刑法既已刪除刑法第56條規定之連續犯，則所
    犯上述先後施用上開第一級毒品罪，依刑法第2 條第1 項比
    較新舊法之規定，倘適用修正後上述先後施用上開第一級毒
    品罪之數罪併罰規定而分論併罰係非較有利於被告，爰本件
    應依刑法第2 條第1 項前段之規定，應適用行為時之法律，
    即適用修正前刑法第56條連續犯規定，從一重連續施用第一
    級毒品罪處斷，並加重其刑。(四)被告前於84年間，因違反肅
    清煙毒條例，經本院以84年度訴字第3458號判處有期徒刑3
    年2 月，經指起上訴，由臺灣高等法院高雄分院於85年4 月
    16日，以85年度上訴字第49 1號駁回上訴確定，嗣經縮短刑
    期假釋出監後，因另案而撤銷上開假釋執行本件所餘有期徒
    刑之殘刑，並於91年7 月18日入監，復於95年3 月16日縮刑
    期滿，於翌日即95年3 月17日縮短刑期執行徒刑完畢出監，
    有卷附臺灣高等法院被告前案紀錄表與臺灣高雄地方法院檢
    察署刑案資料查註紀錄表各1 份在卷可佐，是本件被告於95
    年3 月17日受有期徒刑執行完畢，於5 年以內再故意犯本件
    有期徒刑以上之罪，不論依修正前之刑法第47條，或修正後
    之刑法第47條第1 項之規定，均構成累犯，對被告而言並無
    有利或不利之情形，自不生新舊法比較之問題，應逕依行為
    時之修正前刑法第47條規定，論以累犯，加重其刑，並應依
    刑法第70條規定遞加之。(五)至於偵查檢察官起訴事實部分【
    起訴事實：係被告上開施用第一級毒品海洛因之期間，係於
    95 年5月20日19時回溯24小時內之某時止之臺灣高雄地方法
    院檢察署95年度毒偵字第4623號案件起訴事實】，與本件公
    訴檢察官於本院95年8 月18日審判時擴張被告上開施用第一
    級毒品海洛因之期間，係自95年4 月15日19時許起至95年5
    月18日19時許止之事實間，二者具有連續犯之裁判上一罪之
    關係，已如前述，依審判不可分原則，本院自屬有權一併審
    理，併此敘明。
三、玆審酌被告前曾因施用毒品案件，經施以上開強制戒治釋放
    釋放出所後，5 年內再犯本件上揭連續施用第一級毒品罪行
    ，且連續施用第一級毒品達1 月以上，足見戒毒意志不堅，
    毒癮非淺，未能體悟施用毒品對自己、家人造成之傷害及社
    會之負擔，自屬可議，惟念其犯後坦承犯行，犯後態度良好
    ，並有悔改決心，且施用毒品乃自戕行為，未對他人造成危
    害，及其施用次數、時間等一切情狀，是公訴檢察官具體求
    處有期徒刑9 月尚稱允當，爰量處如主文所示之刑，以鼓勵
    有戒毒決心之被告，及時醒悟戒絕毒癮，用啟自新。
四、至於扣案第一級毒品海洛因1 小包（含包裝袋，因海洛因毒
    品附著於包裝上剝離不易，應將包裝之整體視為海洛因毒品
    ，淨重零點陸公克、空包裝重零點貳貳公克），經送驗結果
    ，確含有上開第一級毒品海洛因成分之事實，理由詳上所述
    ，應依毒品危害防制條例第18條第1 項前段規定，不問屬於
    犯人與否，均沒收銷燬之。至於鑑驗耗用之收銷燬之，併此
    敘明。
據上論斷，應依刑事訴訟法第273 條之1 第1 項、第284 條之1
、第299 條第1 項前段，毒品危害防制條例第10條第1 項、第18
條第1 項前段，刑法第2 條第1 項、第11條前段、修正前刑法第
56條、修正前刑法第47條、刑法第70條，判決如主文。
本案經檢察官甲○○到庭執行職務。
中    華    民    國    95    年    8    月     25    日
                  刑事第三庭  法  官  施添寶
中    華    民    國    95    年    8     月    28    日
以上正本證明與原本無異。
如不服本判決，應於收受送達後10日內向本院提出上訴書狀。
                              書記官  陳威志
附錄所犯法條：
毒品危害防制條例第10條
施用第一級毒品者，處六月以上五年以下有期徒刑。
施用第二級毒品者，處三年以下有期徒刑。


司法院資訊處製作；財團法人民間司法改革基金會備份。
